臺灣高雄地方法院刑事判決　　　　　　　94年度訴字第2581號
公　訴　人　臺灣高雄地方法院檢察署檢察官
被　　　告　戊○○
上列被告因偽造有價證券等案件，經檢察官提起公訴（94年度偵
字第11914 號）後，被告於甲○準備程序為有罪之陳述，經合議
庭裁定由受命法官依簡式審判程序獨任審理，甲○判決如下：
    主    文
戊○○共同意圖供行使之用，而偽造信用卡，處有期徒刑貳年，
緩刑伍年。扣案偽造信用卡貳張（匯豐商業銀行00000000000000
00號及誠泰商業銀行0000000000000000號信用卡各壹張）、偽造
之「陳雅琴」國民身份證壹張及附表編號一至五消費簽帳單上偽
造之「陳雅琴」署押伍枚，均沒收。
    事    實
一、戊○○因經濟困難，於民國94年5 月21日中午12時許，在自
    由時報上見「信用卡借你使用」之分類廣告，即撥打分類廣
    告上所留電話向自稱「王先生」之不詳年籍成年男子聯絡，
    並與「王先生」約定於同日中午12時30分許，在高雄市○○
    路與河北路口見面。戊○○依約前往後，「王先生」告以若
    提供其照片1 張及新台幣（下同）4,500 元之代價，就會為
    戊○○偽造國民身份證及信用卡，詎戊○○因需錢孔急，竟
    與「王先生」共同基於意圖供行使之用而偽造信用卡及偽造
    特種文書之犯意聯絡，當場提供其照片1 張及4,500 元予「
    王先生」，由「王先生」至附近不詳地點偽造製成匯豐商業
    銀行0000000000000000號、誠泰商業銀行0000000000000000
    號信用卡2 張，及將戊○○之照片黏貼於「仿正式國民身分
    證形狀、大小及內容之紙張」，並於該紙張上填製「陳雅琴
    」之年籍資料（姓名陳雅琴、統一編號Ｚ000000000號、生日
    ：69年9 月10日），另偽造「內政部印」印文後，加封膠膜
    ，偽造「陳雅琴」之國民身份證1 張，以供戊○○將來行使
    偽造信用卡之用，足生損害於戶政機關對國民身分證管理之
    正確性暨陳雅琴，「王先生」於製成上揭偽造信用卡及國民
    身份證後隨即交付予戊○○。戊○○收受後，為謀掩飾自己
    真實身分，以便於行使偽造信用卡，旋於上揭2 張信用卡背
    面之簽名欄偽造陳雅琴之簽名，並單獨或與綽號「阿祥」之
    不詳年籍成年男子，基於行使偽造信用卡、行使偽造國民身
    份證及意圖為自己不法所有之概括犯意聯絡，持之先後多次
    於附表一至五所示之時間、地點，冒用陳雅琴名義向附表編
    號一至五所示震旦通訊行之各連鎖店（均係信用卡特約商店
    ）之店員佯稱以附表所示信用卡刷卡消費，並先後於簽帳單
    之持卡人簽名欄上，偽簽陳雅琴之簽名，而偽造完成簽帳單
    ，並持之交付予上揭特約商店之店員而行使，復提出偽造之
    陳雅琴國民身份證予上揭商店店員核對而行使，均足生損害
    於陳雅琴之權益外，並致使各該連鎖店之店員陷於錯誤，誤
    以為係陳雅琴本人欲消費，先後交付如附表編號一至五所示
    手機，而使戊○○詐得共計67,800元之財物，足以生損害余
    匯豐銀行、如附表所示特約商店及陳雅琴。嗣於94年5 月22
    日晚上7 時30分許，戊○○承前概括犯意至附表編號六震旦
    通訊行持上揭偽造信用卡欲購買手機，於選購好手機欲持偽
    造信用卡刷卡消費之際，因附表編號一至五所示震旦通訊行
    店員業將戊○○特徵及所使用之偽造信用卡通報其他分店，
    該店店員庚○○察覺有異，致未能刷卡而未遂，並報警而查
    獲上情，扣得偽造信用卡2 張、偽造國民身份證1 張。
二、案經高雄市政府警察局新興分局報請台灣高雄地方法院檢察
    署檢察官偵查起訴。
    理    由
一、上揭事實，業據被告戊○○於甲○審理時坦承不諱，核與被
    害人即附表各該通訊行店員庚○○、壬○○、丙○○、乙○
    ○、丁○○及己○○於警詢及甲○證述情節，互核相符，復
    有簽帳單5 紙、偽造信用卡2 張、偽造身分證1 張扣案可證
    ，並有監視錄影畫面翻拍照片8 紙、誠泰銀行及匯豐銀行聲
    明書、高雄市前金區戶政事務所驗證聲明1 紙在卷可憑。本
    件事證明確，被告犯行堪予認定。
二、查身分證係表彰國民個人識別身分之文書，有關個人之身分
    、資格等證明，自屬刑法第212 條之特種文書。次查刑法上
    所謂公印或公印文，係專指表示公署或公務員資格之印信而
    言，即俗稱大印與小官章及其印文，最高法院69年度台上字
    第693 號著有判例可資參照，是國民身分證上之「內政部印
    」自屬同法第218 條第1 項之公印文。又查偽造特種文書，
    並偽造其上所蓋用之印文，應分別成立刑法第212 條及第21
    7 條第1 項或第218 條第1 項之罪，並依同法第55條從一重
    處斷，亦有司法院34年11月22日院解字第3020號解釋及司法
    院大法官會議解釋第82號解釋意旨可資參照。是核被告就(一)
    偽造信用卡及國民身份證部分所為，係犯刑法第201 條之1
    第1 項意圖供行使之用而偽造信用卡罪及同法第212 條之偽
    造特種文書罪、第218 條第1 項之偽造公印文罪，被告就此
    部分犯行，與姓名年籍不詳之成年男子「王先生」有犯意聯
    絡及行為分擔，均為共同正犯。被告偽造公印文及偽造特種
    文書兩罪間，有方法、結果之牽連關係，為牽連犯，應依刑
    法第55條之規定，從一重之偽造公印文處斷。公訴意旨雖未
    就被告所犯偽造公印文之犯行加以起訴，惟該等犯行與起訴
    之偽造特種文書有牽連犯之裁判上一罪關係，甲○自應對之
    加以審理；(二)收受偽造信用卡後，於信用卡背面偽造「陳雅
    琴」簽名所為，係犯刑法第210 條之偽造私文書罪。其於上
    揭二張信用卡背面偽簽陳雅琴簽名之犯行，時間緊接，犯罪
    構成要件相同，顯係基於概括犯意反覆為之，應依連續犯之
    規定論以一罪；(三)附表簽帳消費部分所為則係犯刑法第210
    條之1 第2 項之行使偽造信用卡罪，第216 條、第210 條、
    第212 條之行使偽造私文書罪、行使偽造特種文書罪，第33
    9 條第1 項之詐欺取財罪、第339 條第3 項、第1 項之詐欺
    取財未遂罪，被告就附表編號一至四犯行與綽號「阿祥」之
    不詳姓名成年男子有犯意聯絡及行為分擔，均為共同正犯。
    被告就附表編號一至五部分偽造陳雅琴簽名之偽造署押行為
    ，乃偽造簽帳單私文書之部分行為；偽造私文書後進而行使
    ，偽造之低度行為為行使之高度行為所吸收，不另論罪，應
    依行使偽造私文書罪論處。再其先後5 次行使偽造信用卡、
    行使偽造私文書、行使偽造特種文書，以及先後詐欺取財和
    詐欺取財未遂之行為，各均為時間緊接、方法相同，且犯罪
    構成要件亦相同，顯係各基於概括犯意反覆為之，為連續犯
    ，應就行使偽造信用卡、行使偽造私文書及行使偽造特種文
    書罪均論以一罪，以及從重論以詐欺取財既遂罪，並各均加
    重其刑。被告上開行使偽造信用卡及偽造特種文書之低度行
    為，分別為偽造信用卡及行使偽造特種文書之高度行為所吸
    收，均不另論罪。被告上開意圖供行使之用而偽造信用卡、
    偽造公印文、偽造私文書、行使偽造私文書、行使偽造特種
    文書及詐欺取財犯行五罪間，有方法結果之牽連關係，應依
    刑法第55條後段規定，從一重之意圖供行使之用而偽造信用
    卡罪處斷。爰審酌被告正值青壯，本應靠一己之力賺取財物
    ，詎捨此不由，而偽造信用卡以供行使，對經濟金融秩序危
    害甚鉅，惟念其犯後坦承犯行，態度良好，並如數賠償被害
    人損失等一切情狀，量處如主文所示之刑。末查，被告前未
    曾受有期徒刑以上刑之宣告，此有臺灣高等法院被告前案紀
    錄表附甲○卷、刑案資料查註紀錄表附偵查卷足稽，其因一
    時失慮，偶罹刑典，事後已坦承犯行，顯具悔意，經此科刑
    教訓，當知警惕，信無再犯之虞，兼酌及公訴人亦求予被告
    緩刑等情，認所宣告之刑，以暫不執行為當，併以宣告緩刑
    ，用啟自新。
三、扣案偽造信用卡2 張應依刑法第205 條之規定，不問屬於犯
    人與否，予以宣告沒收；偽造之陳雅琴國民身分證1 枚，係
    因犯偽造特種文書罪所得之物，業據被告供明在卷，應依同
    法第38條第1 項第3 款之規定，宣告沒收。附表編號一至五
    簽帳單上偽造「陳雅琴」之簽名5 枚，均屬偽造之署押，不
    問屬於犯人與否，均應依刑法第219 條規定沒收之。至於上
    開簽帳單，均各屬附表編號一至五所示商店所有；偽造信用
    卡上偽造之署押2 枚，原應依刑法第219 條規定宣告沒收，
    惟因所附麗之偽造信用卡業經沒收，均不予以宣告沒收，併
    此敘明。
據上論斷，應依刑事訴訟法第273 條之1 第1 項、第299 條第1
項前段，刑法第28條、第56條、第201 條之1 第1 項、第218 條
第1 項、第216 條、第210 條、第212 條、第339 條第1 項、第
55 條 、第205 條、第219 條、第38條第1 項第3 款、第74條第
1 款，罰金罰鍰提高標準條例第1 條前段，判決如主文。
本案經檢察官辛○○到庭執行職務。
中　　華　　民　　國　　94　　年　　10　　月　　17　　日
                  刑事第十一庭  法  官  林揚奇
以上正本證明與原本無異。
如不服本判決，應於送達後10日內，向甲○提出上訴狀。
中　　華　　民　　國　　94　　年　　10　　月　　17　　日
                                書記官  于耀文
附表：
┌──┬───────┬──────┬────┬────┐
│編號│震旦通訊行    │  時    間  │購買手機│備   註 │
│    │（店員）      │            │型號、金│        │
│    │（是否有共犯）│            │額      │        │
├──┼───────┼──────┼────┼────┤
│一  │高雄市前鎮區  │            │NOKIA623│以偽造之│
│    │三多三路      │94年5月21日 │0I手機  │匯豐銀行│
│    │（丁○○）    │下午5時29分 │13,300元│00000000│
│    │與綽號「阿祥」│            │        │00000000│
│    │男子共犯      │            │        │刷卡消費│
├──┼───────┼──────┼────┼────┤
│二  │高雄市左營區自│            │NOKIA623│以偽造之│
│    │由二路98號    │94年5月21日 │0I手機  │匯豐銀行│
│    │（己○○）    │晚上8時18分 │13,400元│00000000│
│    │與綽號「阿祥」│            │        │00000000│
│    │男子共犯      │            │        │刷卡消費│
├──┼───────┼──────┼────┼────┤
│三  │高雄市前金區中│            │NOKIA623│以偽造之│
│    │華三路251號   │94年5月21日 │0I手機  │匯豐銀行│
│    │（乙○○）    │晚上9時23分 │13,600元│00000000│
│    │與綽號「阿祥」│            │        │00000000│
│    │男子共犯      │            │        │刷卡消費│
├──┼───────┼──────┼────┼────┤
│四  │高雄市前金區成│94年5月21日 │NOKIA623│以偽造之│
│    │功一路282 之1 │晚上9時39分 │0I手機  │匯豐銀行│
│    │號（丙○○）  │            │13,600元│00000000│
│    │與綽號「阿祥」│            │        │00000000│
│    │男子共犯      │            │        │刷卡消費│
├──┼───────┼──────┼────┼────┤
│五  │高雄市苓雅區中│94年5 月22日│NOKIA623│以偽造之│
│    │山一路366號   │下午1時45分 │0I手機  │匯豐銀行│
│    │（壬○○）    │            │13,900元│00000000│
│    │單獨前往      │            │        │00000000│
│    │              │            │        │刷卡消費│
├──┼───────┼──────┼────┼────┤
│六  │高雄市前金區河│            │皮爾卡登│本件尚未│
│    │東路305號     │94年5 月22日│PC6688  │刷卡即為│
│    │（庚○○）    │晚上7時30分 │        │店員發現│
│    │單獨前往      │            │        │        │
│    │              │            │        │        │
└──┴───────┴──────┴────┴────┘
